臺灣南投地方法院刑事判決
111年度審訴字第211號
公  訴  人  臺灣南投地方檢察署檢察官
被      告  陳漢澤


上列被告因偽造文書案件，經檢察官提起公訴（109年度偵字第4
283號），因被告於準備程序中對起訴事實為有罪之陳述，經告
以簡式審判程序之旨，並聽取當事人意見後，本院合議庭裁定由
受命法官獨任進行簡式審判程序，判決如下：
    主      文
陳漢澤犯行使偽造準私文書罪，處有期徒刑肆月，如易科罰金，
以新臺幣壹仟元折算壹日。
犯罪所得新臺幣壹萬捌仟捌佰壹拾伍元沒收，於全部或一部不能
沒收或不宜執行沒收時，追徵其價額。
    事實及理由
一、犯罪事實：陳漢澤於民國109年3月至4月間，利用在南投縣○
    ○市○○○路00號全家便利超商任職工讀生期間，趁店長余文騰
    工作忙碌之際，未經余文騰同意，擅自抄錄余文騰置於辦公
    桌抽屜內之玉山商業銀行信用卡（卡號0000-0000-0000-000
    0，下稱本案信用卡）之卡號、有效年月日、授權碼等網路
    購物所需之相關資訊後，將該信用卡放回原處；再意圖為自
    己不法之所有，基於行使偽造準私文書及詐欺得利之接續犯
    意，於附表所示時間，冒用余文騰前開本案信用卡持卡人之
    身分，利用網際網路連線，輸入上開信用卡之卡號、有效年
    月及授權碼等資訊，向附表所示之公司或網路遊戲平台（下
    合稱網路商店），盜刷如附表所示之購買紀錄，以此方式偽
    造不實之網路刷卡消費電磁紀錄傳輸予附表所示之網路商店
    ，用以表示余文騰或經其授權之人欲購買遊戲點數或服務之
    意而行使前開準私文書，使如附表所示之網路商店陷於錯誤
    ，誤認係余文騰使用上開信用卡消費，因而提供所購買之遊
    戲點數或服務予陳漢澤，使陳漢澤詐得如附表所示之財產上
    利益，足以生損害於余文騰、網路商店及玉山商業銀行管理
    信用卡消費之正確性。嗣因余文騰發覺前開信用卡遭不明人
    士冒用，報警處理後，始循線查悉上情。
二、證據名稱：
　㈠被告於警詢、偵查中之供述及於本院中之自白。
　㈡余文騰於警詢及偵查中、證人黃少麒於警詢之證述。
　㈢玉山銀行消費證明書、國泰世華銀行信用卡簽單影本（上無
    簽名）、玉山銀行信用卡消費通知簡訊資料、玉山銀行信用
    卡消費明細。
　㈣Booking訂房訂單、通聯調閱查詢單、陳漢澤之臉書頁面截圖
    、Google Play搜尋畫面截圖、興鏵商行人員基本資料明細
    表。　　
三、論罪科刑：
　㈠被告所為，係犯刑法第216條、第220條第2項、第210條之行
    使偽造準私文書罪及同法第339條第2項之詐欺得利罪。被告
    偽造以本案信用卡消費之電磁紀錄後持以行使、傳輸，該偽
    造準私文書之低度行為，為其行使偽造準私文書之高度行為
    所吸收，不另論罪。
　㈡被告於附表所示時間先後盜刷告訴人所有之本案信用卡，是
    基於單一犯罪目的，於密接時間內接續為之，侵害同一法益
    ，依一般社會健全觀念難以強行分開，是在刑法評價上，應視
    為數個舉動之接續施行，論以接續犯之包括一罪。
　㈢被告以一行為同時觸犯行使偽造準私文書、詐欺得利罪，為
    想像競合犯，應依刑法第55條之規定從一重之行使偽造準私
    文書罪論處。
　㈣本院審酌：被告前有因詐欺及違反毒品危害防制條例等案件
    ，經法院判處罪刑確定的紀錄，素行不佳，考量所盜刷之金
    額、影響信用卡交易秩序之程度，犯後終能坦承犯行之犯後
    態度，惟未與告訴人達成和解、調解或賠償其損害，及於本
    院審理時自陳大學肄業，未婚，現與家人同住，目前沒有工
    作等一切量刑事項，量處如主文所示之刑，並諭知易科罰金
    之折算標準。
四、被告盜刷告訴人之信用卡所詐得如附表所示合計新臺幣1萬8
    815元之不法利益，為被告之犯罪所得，被告未賠償或返還
    給告訴人，應依刑法第38條之1第1項前段、第3項之規定宣
    告沒收，於全部或一部不能沒收或不宜執行沒收時，追徵其
    價額。
五、依刑事訴訟法第273條之1、第310條之2、第454條，判決如
    主文。
六、如不服本件判決，得自收受送達之日起20日內，向本院提起
    上訴狀（須附繕本）。
本案由檢察官林孟賢提起公訴，檢察官黃淑美到庭執行職務。
中　　華　　民　　國　　111 　年　　11　　月　   8  　日
　　　　　　　　　刑事第一庭  法　官  林昱志
以上正本與原本無異。
如不服本判決應於收受送達後20日內向本院提出上訴書狀，並應
敘述具體理由；其未敘述上訴理由者，應於上訴期間屆滿後20日
內向本院補提理由書（均須按他造當事人之人數附繕本）「切勿
逕送上級法院」。
                              書記官  陳淑怡
中　　華　　民　　國　　111 　年　　11　　月　　8 　　日

附表：（貨幣單位：新臺幣元）
編號 刷卡日期 刷卡項目 刷卡金額 1 109/4/10 GOOGEL*VESPA INC 1339元(含國外交易服務費19元) 2 109/4/10 GOOGEL*VESPA INC 1339元(含國外交易服務費19元) 3 109/4/10 GOOGEL*VESPA INC 1339元(含國外交易服務費19元) 4 109/4/10 GOOGEL*VESPA INC 1339元(含國外交易服務費19元) 5 109/4/11 博奇大飯店 810元 6 109/4/11 博奇大飯店 900元 7 109/4/11 GOOGEL*VESPA INC 2527元(含國外交易服務費37元) 8 109/4/11 GOOGEL*VESPA INC 1339元(含國外交易服務費19元) 9 109/4/12 GOOGEL*VESPA INC 1339元(含國外交易服務費19元) 10 109/4/12 GOOGEL*VESPA INC 1339元(含國外交易服務費19元) 11 109/4/12 GOOGEL*VESPA INC 1339元(含國外交易服務費19元) 12 109/4/14 GOOGEL*VESPA INC 1339元(含國外交易服務費19元) 13 109/4/14 GOOGEL*VESPA INC 2527元(含國外交易服務費37元)   合計 1萬8,815元 

附錄本案論罪科刑法條：
中華民國刑法第216條
行使第210條至第215條之文書者，依偽造、變造文書或登載不實
事項或使登載不實事項之規定處斷。

中華民國刑法第220條
在紙上或物品上之文字、符號、圖畫、照像，依習慣或特約，足
以為表示其用意之證明者，關於本章及本章以外各罪，以文書論
。
錄音、錄影或電磁紀錄，藉機器或電腦之處理所顯示之聲音、影
像或符號，足以為表示其用意之證明者，亦同。

中華民國刑法第210條
偽造、變造私文書，足以生損害於公眾或他人者，處5年以下有
期徒刑。

中華民國刑法第339條
意圖為自己或第三人不法之所有，以詐術使人將本人或第三人之
物交付者，處5年以下有期徒刑、拘役或科或併科50萬元以下罰
金。
以前項方法得財產上不法之利益或使第三人得之者，亦同。
前二項之未遂犯罰之。